【裁判字號】    98,交聲,109
【裁判日期】    980219
【裁判案由】    聲明異議
【裁判全文】
臺灣高雄地方法院交通事件裁定         98年度交聲字第109號
原處分機關  高雄市政府交通局
異  議  人  甲○○
上列異議人即受處分人因聲明異議案件，對於高雄市政府交通局
97年11月5 日所為之處分（原處分：高市交裁字第裁32-B000000
00號），聲明異議，本院裁定如下：
    主  文
異議駁回。
    理  由
一、原處分意旨略以：異議人即受處分人甲○○於民國（下同）
    97年11月2 日19時5 分停放車號XL-7957 號自用一般小客車
    於高雄市○○○路158 號之1 騎樓（人行道）劃有黃色禁止
    停車標線處，經高雄市政府警察局交通警察大隊逕行舉發並
    予拖吊，並填掣高市警交字第B00000000 號舉發違反道路交
    通管理事件通知，舉發違規。嗣異議人不服舉發提出申訴，
    經原處分機關函請舉發單位調查結果，仍認異議人有前開違
    規行為，原處分機關乃於97年12月19日依道路交通管理處罰
    條例第56條第1 項第4 款及違反道路交通管理事件統一裁罰
    基準及處理細則第43條、第44條及第67條之規定，裁處異議
    人罰鍰新臺幣（下同）900 元。
二、異議人則以：上揭車號XL-7957 號自用小客車之車籍地址即
    異議人之居住地址，異議人將該車停放於自家門口，拖吊當
    時左右鄰居有告知警察說是屋主的車，不要拖吊，但是警察
    則以「把鑰匙拿出來」等語回應，並仍為拖吊，本件警察執
    法程序有問題，異議人對於黃線違規停車雖無意見，但不應
    拖吊，為此聲明異議，請求撤銷原處分云云。
三、按「汽車駕駛人停車時，有下列情形之一者，處新臺幣600
    元以上1,200 元以下罰鍰：四、在設有禁止停車標誌、標線
    之處所停車。…第1 項情形，交通勤務警察、依法令執行交
    通稽查任務人員或交通助理人員，應責令汽車駕駛人將車移
    置適當處所；如汽車駕駛人不予移置或不在車內時，得由該
    交通勤務警察、依法令執行交通稽查任務人員或交通助理人
    員為之。」，道路交通管理處罰條例第56條第1 項第4款 、
    第3 項定有明文。
四、經查：
（一）本件異議人於上揭時、地駕駛車號XL-7957 號自用小客車
      停放高雄市○○○路158 號之1 騎樓（人行道）劃有黃色
      禁止停車標線處，遭警舉發及拖吊，其後並經原處分機關
      以異議人在設有禁止停車標線之處所停車之違規行為，依
      道路交通管理處罰條例第56條第1 項第4 款之規定，於97
      年9 月4 日裁處異議人900 元罰鍰之事實，為異議人所是
      認（見本院卷第18頁），復有上揭舉發違反道路交通管理
      事件通知、舉發照片6 張、裁決書可參（見本院卷第12頁
      、第13頁、第5 頁），堪認為真實。
（二）異議人雖主張：上揭車號XL-7957 號自用小客車既停放於
      自家門口，則縱有違規停放，亦不應拖吊云云。惟依上揭
      道路交通管理處罰條例第56條第1 項第3 項之規定，違規
      停車時，如汽車駕駛人「不予移置」或「不在車內」時，
      即得由該交通勤務警察、依法令執行交通稽查任務人員或
      交通助理人員將車移置適當處所（即所謂之拖吊）。本件
      異議人既已自承：本件拖吊當時，在場之人（即異議人之
      鄰居）向執勤警員表示上揭車號XL-7957 號自用小客車係
      屋主（即異議人）之車，而執勤警員則回應在場之人「把
      鑰匙拿出來」等語（見本院卷第4 頁、第11頁、第18頁）
      ，顯見當時執勤警員已有確認車號XL-7957 號自用小客車
      之駕駛人有無自行將車移置之可能。是本件執勤警員既係
      於確認上揭車號XL-7957 號自用小客車之汽車駕駛人「不
      予移置」、「不在車內」後，始為拖吊，則該拖吊於法尚
      無不合。至上揭車號XL-795 7號自用小客車違規停放於車
      主自家門口，有無拖吊之必要乙節，則係執勤警員依現場
      之情狀、性質、時地等具體情況而定，屬於員警執行取締
      交通違規事件之裁量權範圍。本件執勤警員既於法律規定
      之範圍內為裁量，而無違法，異議人自不得以該裁量是否
      合於人情，為異議之理由。
（三）綜上所述，異議人確有於上揭時地在劃設有黃色實線表示
      禁止停車標線之處所停車之行為，從而原處分機關依道路
      交通管理處罰條例第56條第1 項第4 款規定及違反道路交
      通管理事件統一裁罰基準表之規定，裁處異議人罰鍰900
      元，於法核無不合，應予維持，本件異議人之異議為無理
      由，應予駁回。
五、據上論斷，應依道路交通案件處理辦法第19條，裁定如主文
    。
中    華    民    國    98    年    2     月    19    日
                  交通法庭      法  官  施盈志
以上正本證明與原本無異。
如不服本裁定，應於收受送達後5 日內向本院提出抗告狀。
中    華    民    國    98    年    2     月    19    日
                                書記官  林雅婷


司法院資訊處製作；財團法人民間司法改革基金會備份。
